【裁判字號】    97,易,1540
【裁判日期】    971007
【裁判案由】    竊盜
【裁判全文】
臺灣彰化地方法院刑事判決              97年度易字第1540號
公  訴  人  臺灣彰化地方法院檢察署檢察官
被      告  甲○○
                    現在臺灣彰化看守所附設勒戒所觀察勒戒
上列被告因竊盜案件，經檢察官提起公訴（九十七年度偵字第六
二六二、六一七○號），本院判決如下：
    主  文
甲○○犯如附表所示之罪，各處如附表所示之刑，應執行有期徒
刑捌月。
    事  實
一、甲○○前因竊盜案件，經本院以九十七年度員簡字第二○七
    判處有期徒刑三月確定（尚未執行，不構成累犯）。詎甲○○仍不知悔改，復基於意圖為自己不法所有之竊盜犯意，先
    後於如附表所示之時間、地點，分別以如附表所示之方法，
    竊取如附表所示之被害人財物。嗣經警員循線查悉甲○○涉
    犯如附表編號五所示之竊盜犯行，於九十七年六月十一月通
    知甲○○至彰化縣警察局彰化分局花壇分駐所接受詢問，並
    扣得如附表編號五所示之鐵製金爐一個（經警發還乙○○）
    ，另在未被有偵查犯罪職權之機關或公務員發覺其如附表編
    號一、二所示竊盜犯行前，主動向彰化縣警察局彰化分局花
    壇分駐所警員表示其如附表編號一、二所示竊盜犯行，而自
    首接受裁判；復於九十七年六月十六日下午四時許，在彰化
    縣花壇鄉○○村○○街一七四號前，在未被有偵查犯罪職權
    之機關或公務員發覺其如附表編號三、四、六所示竊盜犯行
    前，主動向前來盤查之彰化縣警察局員林分局大村分駐所警
    員表示其如附表編號三、四、六所示竊盜犯行，而自首接受
    裁判。
二、案經彰化縣警察局彰化分局、員林分局報告臺灣彰化地方法
    院檢察署檢察官偵查起訴。
    理  由
一、按被告以外之人於審判外之言詞或書面陳述，除法律有規定
    者外，不得作為證據。被告以外之人於審判外之陳述，雖不
    符前四條之規定，而經當事人於審判程序同意作為證據，法
    院審酌該言詞陳述或書面陳述作成時之情況，認為適當者，
    亦得為證據。當事人、代理人或辯護人於法院調查證據時，
    知有第一百五十九條第一項不得為證據之情形，而未於言詞
    辯論終結前聲明異議者，視為有前項之同意。刑事訴訟法第
    一百五十九條第一項、第一百五十九條之五分別定有明文。
    經查，證人即被害人戊○○、己○○、丙○○、乙○○、丁○○於警詢時之證述，雖屬被告以外之人於審判外之言詞陳
    述，為傳聞證據，然經本院於審理時當庭直接提示而為合法
    之調查，被告未於言詞辯論終結前聲明異議，本院復審酌該
    等言詞陳述均係由證人出於自由意識而陳述，並無非法取證
    之情況，依刑事訴訟法第一百五十九條之五之規定，認上開
    證人於警詢時之證述，應得採為認定本件犯罪事實所憑之證
    據。
二、訊據被告甲○○對於上開竊盜之犯行，均坦承不諱，核與證
    人戊○○、己○○、丙○○、乙○○、丁○○於警詢時，證
    述之情節相符，並有贓物認領保管單一紙、照片十四幀在卷
    可稽，足徵被告之自白確與事實相符。本件事證明確，被告
    竊盜之犯行，應堪認定。
三、核被告所為，均係犯刑法第三百二十條第一項之竊盜罪。被
    告所為各次竊盜犯行，係犯意各別、行為互殊，應予分論併
    罰。又被告為如附表編號一至四、六所示之竊盜犯行後，係
    在未被有偵查犯罪職權之機關或公務員發覺其犯罪前，即分
    別主動向彰化縣警察局彰化分局花壇分駐所、員林分局大村
    分駐所警員表示其犯行，而自首接受裁判，此有警詢筆錄、
    刑事案件報告書各二份在卷可佐，爰依刑法第六十二條前段
    規定，各減輕其刑。爰審酌被告前有竊盜前科，竟猶再犯相
    同罪名之本案，顯不知悔改，且正值青壯之年，不思循正當
    途徑獲取所需，僅因缺錢花用，即任意竊取他人財物，不僅
    輕忽他人財產法益，並嚴重破壞社會秩序，然考量其竊盜手
    段尚屬平和、所得財物金額不高、生活狀況、智識程度，暨
    犯罪後坦承犯行，態度尚屬良好等一切情狀，分別量處如主
    文所示之刑，並定其應執行之刑。
據上論斷，應依刑事訴訟法第二百九十九條第一項前段，刑法第
三百二十條第一項、第六十二條前段、第五十一條第五款，刑法
施行法第一條之一，判決如主文。
本案經檢察官林子翔到庭執行職務。
中    華    民    國    97    年    10    月    7     日
                      刑事第六庭      法  官  鄭舜元
以上正本證明與原本無異。
如不服本判決，應於判決送達後10日內，向本院提出上訴書狀，
上訴書狀應「敘述具體上訴理由」，並按他造當事人之人數附繕
本。「切勿逕送上級法院」。
告訴人或被害人對於判決如有不服具備理由請求檢察官上訴者，
其上訴期間之計算係以檢察官收受判決正本之日期為準。
中    華    民    國    97    年    10    月    7     日
                                      書記官  陳秀香
  附表：甲○○竊盜案件
┌──┬────────┬────────────────┬───────┬─────────┐
│編號│ 犯罪時間、地點 │犯罪方法、被害人、所得財物      │所犯法條      │宣告刑            │
├──┼────────┼────────────────┼───────┼─────────┤
│一  │九十七年五月十五│徒手竊取戊○○所有之鋼筋五支（價│刑法第三百二十│甲○○竊盜，處有期│
│    │日下午四時三十分│值合計約新臺幣【下同】五百元），│條第一項之竊盜│徒刑二月。        │
│    │許，在彰化縣花壇│得手後，以七百元之價格變賣予不詳│罪。          │                  │
│    │鄉○○村○○路二│之資源回收商，所得款項已花用殆盡│              │                  │
│    │段六五一號漁塭旁│。                              │              │                  │
│    │。              │                                │              │                  │
├──┼────────┼────────────────┼───────┼─────────┤
│二  │九十七年五月二十│徒手竊取己○○所有之鐵板二片（價│刑法第三百二十│甲○○竊盜，處有期│
│    │日晚上十一時三十│值合計約一千五百元），得手後，以│條第一項之竊盜│徒刑二月。        │
│    │分許，在彰化縣花│一千四百元之價格變賣予不詳之資源│罪。          │                  │
│    │壇鄉三春村後厝二│回收商，所得款項已花用殆盡。    │              │                  │
│    │巷四一弄十六號旁│                                │              │                  │
│    │。              │                                │              │                  │
├──┼────────┼────────────────┼───────┼─────────┤
│三  │九十七年五月二十│徒手竊取百姓公廟所有、丙○○所管│刑法第三百二十│甲○○竊盜，處有期│
│    │七日下午五時許，│理之鐵板二塊（總重約十公斤、價值│條第一項之竊盜│徒刑二月。        │
│    │在彰化縣秀水鄉下│合計約二百五十元），得手後，以六│罪。          │                  │
│    │崙村崙港巷四十號│百元之價格變賣予不詳之資源回收商│              │                  │
│    │百姓公廟。      │，所得款項已花用殆盡。          │              │                  │
├──┼────────┼────────────────┼───────┼─────────┤
│四  │九十七年六月十日│徒手竊取戊○○所有之鋼筋五條（總│刑法第三百二十│甲○○竊盜，處有期│
│    │下午三時許，在彰│重約十五公斤、價值合計約四百元）│條第一項之竊盜│徒刑二月。        │
│    │化縣花壇鄉長沙村│，得手後，以二百元之價格變賣予不│罪。          │                  │
│    │彰員路二段六五一│詳之資源回收商，所得款項已花用殆│              │                  │
│    │號工寮外。      │盡。                            │              │                  │
├──┼────────┼────────────────┼───────┼─────────┤
│五  │九十七年六月十一│徒手竊取陳乙○○所有之鐵製金爐一│刑法第三百二十│甲○○竊盜，處有期│
│    │日凌晨三時三十分│個（重約十公斤、價值約七百元），│條第一項之竊盜│徒刑三月。        │
│    │許，在彰化縣花壇│得手後，旋即載運竊得之物品逃離現│罪。          │                  │
│    │鄉○○村○○街六│場。                            │              │                  │
│    │二○巷九號水塔前│                                │              │                  │
│    │。              │                                │              │                  │
├──┼────────┼────────────────┼───────┼─────────┤
│六  │九十七年六月十二│徒手竊取丁○○所有之自用小客車鋁│刑法第三百二十│甲○○竊盜，處有期│
│    │日下午六時許，在│圈一個（價值約四百五十元），得手│條第一項之竊盜│徒刑二月。        │
│    │彰化縣花壇鄉長沙│後，以三百元之價格變賣予不詳之資│罪。          │                  │
│    │村中正東街二一巷│源回收商，所得款項已花用殆盡。  │              │                  │
│    │二號。          │                                │              │                  │
└──┴────────┴────────────────┴───────┴─────────┘
附錄：論罪科刑法條
中華民國刑法第320條
意圖為自己或第三人不法之所有，而竊取他人之動產者，為竊盜
罪，處5年以下有期徒刑、拘役或5百元以下罰金。
意圖為自己或第三人不法之利益，而竊佔他人之不動產者，依前
項之規定處斷。
前二項之未遂犯罰之。


司法院資訊處製作；財團法人民間司法改革基金會備份。
